臺灣彰化地方法院刑事判決　　　　　　　　　　　　九十一年度訴字第一二八四號
　　公　訴　人　臺灣彰化地方法院檢察署檢察官
　　被　　　告　甲○○
右列被告因違反毒品危害防制條例案件，經檢察官提起公訴（九十一年度毒偵字第一
三五八、一七四八號、九十一年度毒偵緝字第二０六、二０七號），本院判決如左：
    主  文
甲○○連續施用第一級毒品，累犯，處有期徒刑拾月，扣案之海洛因貳包（淨重零點
貳肆公克）、摻有海洛因之香菸壹支及摻有海洛因之香菸蒂壹截均沒收銷燬之；又連
續施用第二級毒品，累犯，處有期徒刑伍月，扣案之安非他命壹包（毛重零點參柒公
克）沒收銷燬之；應執行有期徒刑壹年貳月，扣案之海洛因貳包（淨重零點貳肆公克
）、摻有海洛因之香菸壹支、摻有海洛因之香菸蒂壹截及安非他命壹包（毛重零點參
柒克）均沒收銷燬之。
    事  實
一、甲○○前曾於民國八十五年九月十一日，因違反麻醉藥品管理條例案件，經本院
    判處有期徒刑七月，嗣因甲○○撤回上訴而告確定，其又於八十六年六月二十一
    日，因詐欺案件，經本院判處有期徒刑六月確定，二案經定應執行刑一年，入獄
    服刑後，於八十六年十月二十四日假釋出獄，八十七年一月二十二日假釋期滿執
    行完畢。其另於八十九年間，因施用毒品案件，經本院裁定送觀察、勒戒後，認
    無繼續施用毒品之傾向，由台灣彰化地方法院檢察署檢察官於八十九年十一月二
    十七日以八十九年度毒偵字五三五六號為不起訴處分確定。詎甲○○仍不知悔改
    ，復於五年內基於施用第一級毒品之概括犯意，自九十年三月間某日起至九十一
    年五月二十三日十四時許止，分別在彰化縣北斗鎮○○路二三五巷十一號頂樓或
    於台中市○○路○段二十四號十五樓之六吳銘凱租屋處，以將海洛因摻入香菸中
    點燃後吸食之方式，連續施用第一級毒品海洛因多次，施用時間不定。甲○○又
    基於施用第二級毒品之概括犯意，於前開期間，在彰化縣北斗鎮○○路二三五巷
    十一號頂樓，將安非他命置於玻璃管中下方以火燒烤，使其產生煙霧後吸食之方
    式，施用第二級毒品安非他命多次，施用時間不定。嗣於九十年四月十九日十一
    時五十分許，為警於彰化縣員林鎮○○路一巷二十弄十一號查獲，並扣得甲○○
    所有之第二級毒品安非他命一包（毛重０．三七公克）及摻有第一級毒品海洛因
    之香菸一支暨煙蒂一截；九十一年五月十三日二十一時三十分許，甲○○在台中
    市○○路○段二十四號十五樓之六吳銘凱租屋處施用海洛因後，因遭警查緝而倉
    皇逃逸；迄至同年月二十三日十六時三十分許，甲○○在彰化縣北斗鎮○○路二
    三五巷十一號頂樓再度為警查獲，並扣得其所有之第一級毒品海洛因二包（淨重
    ０．二四公克）。嗣經本院本院以九十年度毒聲字第二０四六號裁定送台灣彰化
    看守所附設勒戒所觀察勒戒後，認有繼續施用毒品之傾向。
二、案經彰化縣警察局員林分局報請台灣彰化地方法院檢察署檢察官偵查起訴。
    理  由
一、右揭事實，業據被告於本院審理時供承不諱，而被告確曾於九十一年五月十三日
    二十一時三十分許，在台中市○○路○段二十四號十五樓之六吳銘凱租屋處施用
    海洛因乙情，業據吳銘凱於警訊中供述甚詳，又被告於九十年四月十九日十一時
    五十分許，為警查獲後所採驗之尿液，經送彰化縣衛生局檢結果，先僅呈甲基安
    非他命陽性反應，嗣再送詮昕科技股份有限公司進行複驗，果出現安非他命類陽
性反應及鴉片類陽性反應；另被告於九十一年五月二十三日十六時三十分許再度
    為警查獲採驗之尿液，經送彰化縣衛生局檢驗，均呈甲基安非他命及嗎啡陽性反
    應，此有彰化縣衛生局尿液檢驗成績書及詮昕科技股份有限公司出具之濫用藥物
    尿液檢驗報告等附卷可稽；此外，復有被告所有各於九十年四月十九日查獲之第
    二級毒品安非他命一包（毛重０．三七公克）、摻有第一級毒品海洛因之香菸一
    支暨煙蒂一截，九十一年五月二十三日查獲之第一級毒品海洛因二包（淨重０．
    二四公克）等扣案足資佐證，而上開香菸一支及海洛因二包，經送法務部調查局
    鑑定，發現內含第一級毒品海洛因成分或確屬海洛因成分，亦有鑑定通知書在卷
    可佐，其自白核與事實相符。又被告前於八十九年間，因施用毒品案件，經本院
    裁定送觀察、勒戒後，認無繼續施用毒品之傾向，由台灣彰化地方法院檢察署檢
    察官於八十九年十一月二十七日以八十九年度毒偵字五三五六號為不起訴處分確
    定，有該不起訴處分書、臺灣彰化地方法院檢察署刑案資料查註紀錄表及台灣高
    等法院被告全國前案紀錄表各乙份附卷可參，本件被告於上該不起訴處分後，於
    五年內再犯毒品危害防制條例第十條之罪，且經裁定送觀察勒戒後，認有繼續施
    用毒品傾向，亦有本院九十年度毒聲字第二０四六號、九十一年度毒聲字第二二
    五一號裁定及被告戒治處分執行指揮書等附卷可參，被告犯罪事證明確，其前開
    犯行洵堪認定，應依法論科。
二、核被告所為，係犯毒品危害防制條例第十條第一項、第二項施用第一級、第二級
    毒品之罪。其於施用毒品前後持有海洛因或安非他命之低度行為，應為施用之高
    度行為所吸收，均不另論罪。被告先後多次施用第一級毒品海洛因及第二級毒品
    安非他命之犯行，時間緊接，所犯構成要件相同之罪名，顯係基於概括犯意反覆
    為之，各為連續犯，依法均應論以一罪，並加重其刑。另被告自九十年三月間某
    日起至九十一年五月二十三日止（九十年四月十九日、九十一年五月二十三日為
    警查獲採尿前各該次施用除外）施用第二級毒品安非他命之犯行，因與公訴人起
    訴部分有連續犯之裁判上一罪關係，為起訴效力所及，本院自得一併審究，附此
    敘明。又被告前曾於八十五年九月十一日，因違反麻醉藥品管理條例案件，經本
    院判處有期徒刑七月，嗣因甲○○撤回上訴而告確定，其又於八十六年六月二十
    一日，因詐欺案件，經本院判處有期徒刑六月確定，二案經定應執行刑一年，入
    獄服刑後，於八十六年十月二十四日假釋出獄，八十七年一月二十二日假釋期滿
    執行完畢，有台灣彰化地方法院檢察署刑案資料查註紀錄表及台灣高等法院被告
    全國前案紀錄表各乙件附卷可參，其受此有期徒刑執行完畢後，五年以內再犯有
    期徒刑以上之罪，應依累犯規定遞加重其刑。爰審酌被告曾有多次違反麻醉藥品
    管理條例之前科，猶不知悔改，及其智識程度、犯罪之動機，所生危害及犯罪後
    態度良好等一切情狀，各量處如主文所示之刑，並定其應執行刑，以示儆懲。扣
    案之海洛因二包（淨重０．二四公克）及安非他命一包（毛重０．三七公克）為
    毒品，應依法沒收銷燬之；另被告所有摻有海洛因之香菸一支及香菸蒂一截，因
    毒品與香菸本身已無從析離，亦應併予沒收銷燬。
據上論斷，應依刑事訴訟法第二百九十九條第一項前段，毒品危害防制條例第十條第
一項、第二項、第十八條第一項前段，刑法第十一條前段、第五十六條、第四十七條
、第五十一條第五款，判決如主文。
本案經檢察官江孟芝到庭執行職務。
中　　　華　　　民　　　國　　　九十一　　　年　　　十二　　月　　十　　日
                                臺灣彰化地方法院刑事第二庭
                                    法      官  王義閔
右正本證明與原本無異。
如不服本判決，應於判決送達後十日內，向本院提出上訴狀( 須附繕本 )。
                                      法院書記官  詹國立
中　　　華　　　民　　　國　　　九十一　　　年　　　十二　　月　　十　　日
